【裁判字號】    92,裁,94
【裁判日期】    920123
【裁判案由】    牌照稅
【裁判全文】
最  高  行  政  法  院  裁  定                      九十二年度裁字第九四號
    上  訴  人  甲○○
    被 上訴 人  南投縣政府稅捐稽徵處
    代  表  人  乙○○
右當事人間因牌照稅事件，上訴人對於中華民國九十年十一月十六日臺中高等行政法
院八十九年度簡字第二九六二號判決，關於其敗訴部分，提起上訴，本院裁定如左：
    主  文
上訴駁回。
上訴審訴訟費用由上訴人負擔。
    理  由
按對於適用簡易程序之裁判提起上訴或抗告，須經本院許可，且該許可以訴訟事件所
涉及之法律見解具有原則性者為限，行政訴訟法第二百三十五條定有明文。本件被上
訴人以上訴人所有ＲＧ─九五一二號自用小客車，未繳納八十八年期使用牌照稅且因
逾期檢驗經監理機關於民國八十九年一月十八日逕行註銷牌照，該車於同年三月二十
二日行駛公路，經被上訴人會同警方查獲，爰依使用牌照稅法第二十八條規定，就八
十八年及八十九年全期使用牌照稅額新台幣（下同）七、一二○元分別處以一．五倍
及二倍之罰鍰，合計二四、八○○元，上訴人不服，申請復查，經被上訴人復查決定
重行核處罰鍰一三、一○○元，上訴人仍不服，經訴願決定駁回，提起行政訴訟，原
審判決依九十年一月十七日修正公布之牌照稅法第二十八條第一項規定及稅捐稽徵法
第四十八條之三從新從輕原則將原處分及訴願決定超過九、六○○元罰鍰部分撤銷，
上訴人其餘之訴駁回。上訴意旨仍執陳詞謂：被上訴人曾於八十八年一月二十六日及
八十九年一月十八日前後二次註銷牌照，且第二次註銷處分並未合法送達上訴人。而
被上訴人核發之系爭車輛八十九年全期使用牌照繳款書，記載使用期間為八十九年一
月一日至十二月一日計三六六天，上訴人相信公文書之記載，並無違失，基於對政府
之信賴系爭車輛於上開期間內自仍可合法使用。且系爭車輛於八十八年一月二十六日
業經監理機關依道路交通管理處罰條例註銷牌照並處罰鍰確定，依行政程序法第四條
規定及從新從輕原則，被上訴人就系爭使用牌照稅之罰鍰，自應予撤銷。況依行政程
序法第九十八條三項規定，公文書內容錯誤未更正，行政機關對受損害者，亦應給予
相當之補償云云。然查上訴論旨所指各節，均屬個案性質，且係事實審法院證據取捨
，認定事實，依職權適用法律之事項，核與首揭「以訴訟所涉及之法律見解具有原則
性者」規定之要件尚有未符，本件上訴自不予許可，應予駁回。
據上論結，本件上訴為不合法，爰依行政訴訟法第二百四十九條第一項前段、第一百
零四條、民事訴訟法第九十五條、第七十八條，裁定如主文。
中    華    民    國    九十二      年      一        月     二十三     日
                    最 高 行 政 法 院  第 五 庭
                                審 判 長 法  官      徐  樹  海
                                         法  官      廖  宏  明
                                         法  官      黃  璽  君
                                         法  官      林  家  惠
                                         法  官      林  茂  權
右  正  本  證  明  與  原  本  無  異
                                         法院書記官  陳  盛  信
中    華    民    國    九十二      年      一        月    二十三      日


司法院資訊處製作；財團法人民間司法改革基金會備份。
